# 资产收购中，若评估报告无法对应到每一资产，如何按评估值入账

提问人：lijia_0000 时间：2016-05-10 14:59:44
请问：A企业拟收购B企业的一项业务，即购买与此业务相关的所有资产和负债，而评估报告是采用收益法对此业务进行的整体评估，且评估值为负数（假设-100万），但大于原账面价值。B企业将按评估值支付A企业 100 万，那A企业购买这些资产、负债后如何入账呢？因为评估值无法对应到具体资产负债，是否只能按原账面值入账，差额作为商誉呢？此外，按原账面值入账，资产的折旧、摊销等，可否直接在税前列支呢？

回答人：chenyiwei
假设是非同一控制下的业务收购，则A企业应聘请具有相应资质的评估机构，以购买日为基准日，进行以“购买对价分摊”（PPA）为目的的评估，以确定所取得的被收购方各项可辨认资产、负债的购买日公允价值，特别是对照《企业会计准则解释第 5 号》第一条规定，识别和计量被购买的业务中所包含的符合该条规定的“可辨认性标准”的无形资产项目，合理确定其公允价值。在此基础上确定合并成本与可辨认净资产公允价值之差为商誉。